# 求助陈版 - 关于技术服务合同的人员工资列报

提问人：liushangshen5 时间：2023-05-22 16:00:53
求助陈版：
本公司主要从事技术开发设计业务，为客户提供设计方案，在项目开展过程中，技术人员的工资应该计入项目成本还是研发费用，应该如何区分（提供的设计方案并非现成的通用方案，需要经过研究和验证，且研究成果为双方共有，不能转让给其他第三方）

回答人：chenyiwei
应对照《监管规则适用指引——会计类第 2 号》之“2-8 定制化产品相关研发支出的会计处理”，根据对研发成果控制权的归属，判断该研发项目属于“企业内部研究开发项目”还是“基于客户合同的受托研发项目”。如果是后者，则研发支出计入合同履约成本，最终转入营业成本；如果是前者，则计入研发支出。
从主帖信息看，属于合同履约成本的可能性更大。